Minutes et répertoires du notaire Claude I ROYER, janvier 1675 - 23 avril 1709 (étude I)
Archives nationales
- Minutes de Claude I ROYER, janvier 1675 - juin 1709; MC/ET/I/168 - MC/ET/I/236
  - Minutes. 1689, juillet - 1689, décembre, juillet 1689 - décembre 1689; MC/ET/I/190
    - Contrat de mariage entre Louis Fournier, maître vitrier, rue de Bourbon et Madeleine Meusnier, veuve de Noël Coiffe, marchand de chevaux, rue de Touraine., 30 juillet 1689; MC/ET/I/190
      contrat de mariage; Touraine (rue de); Fournier, Louis; Meusnier, Madeleine; Coiffe, Noël; vitrier; commerçant
    - Contrat de mariage entre Nicolas Du Ruel, maître rotisseur, rue des Deux Ponts, et Etiennette Marie, veuve de Nicolas Brebion, maître rotisseur, rue des Boucheries., 12 août 1689; MC/ET/I/190
      contrat de mariage; Deux-Ponts (rue des); Du Ruel, Nicolas; Marie, Etiennette; Brebion, Nicolas; cuisinier
    - Contrat de mariage entre Jean Baptiste de la Faye, gentilhomme ordinaire du roi et interprète des langues étrangères, rue Sainte-Croix-de-la-Bretonnerie et Jeanne de Boullemer, fille d'Olivier de Boullemer, rue Sainte-Croix-de-la-Bretonnerie., 23 août 1689; MC/ET/I/190
      contrat de mariage; La Faye, Jean Baptiste de; Boullemer, Jeanne de; Boullemer, Olivier de
    - Inventaire après décès de Jean Maubert, maître savetier, rue Saint-Dominique, époux de Marie Meusnier., 26 août 1689; MC/ET/I/190
      inventaire après décès; Saint-Dominique (rue); Maubert, Jean; Meusnier, Marie; bottier
    - Contrat de mariage entre Louis Pascal, Bourgeois de Paris, grande rue du Bac et Claude Maille, veuve de François Touffu, maçon, rue de la Verrerie., 27 août 1689; MC/ET/I/190
      contrat de mariage; Bac (rue du); Verrerie (rue de la); Pascal, Louis; Maille, Claude; Touffu, François; maçon
    - Contrat de mariage entre Thomas Estrillard, maître savetier, rue du Sépulcre et Marie Meusnier, veuve de Jean Maubert, maître savetier, rue Saint-Dominique., 28 août 1689; MC/ET/I/190
      contrat de mariage; Saint-Sépulcre (rue du); Saint-Dominique (rue); Estrillard, Thomas; Meusnier, Marie; Maubert, Jean; bottier
    - Contrat de mariage entre Jacques Clavier, gagne deniers, rue Saint-Guillaume, et Marie Brisart, fille de Pierre Brisart, gagne deniers, rue Saint-Guillaume., 30 août 1689; MC/ET/I/190
      contrat de mariage; Saint-Guillaume (rue); Clavier, Jacques; Brisart, Marie; Brisart, Pierre; journalier
    - Contrat de mariage entre Jean Busson, cuisinier, quai Malaquai, et Pétronille Mongenot, fille de Simon Mongenot, boulanger à Dijon, rue d'ArgenteuiL, 4 septembre 1689; MC/ET/I/190
      contrat de mariage; Argenteuil (rue d'); Dijon (Côte-d'Or); Malaquais (quai); Busson, Jean; Mongenot, Pétronille; Mongenot, Simon; boulanger; cuisinier
    - Contrat de mariage entre Pierre Mery, savetier, quai de la Grenouillère et Marie-Anne Lequillier, fille de Robert Lequillier, voiturier par terre, quai de la Grenouillère., 11 septembre 1689; MC/ET/I/190
      contrat de mariage; Grenouillière (quai de la); Mery, Pierre; Lequillier, Marie-Anne; Lequillier, Robert; bottier; transporteur de marchandises
    - Contrat de mariage entre Henry Pasquier, bourgeois de Paris, rue de Sève et Claude Binet, veuve de Denis Bourjan, maître cordonnier, rue de Seine, 18 septembre 1689; MC/ET/I/190
      contrat de mariage; Sèvres (rue de); Seine (rue de); Pasquier, Henry; Binet, Claude; Bourjan, Denis; cordonnier
    - Contrat de mariage entre Pierre Girot, tailleur d'habits, place du Carroussel et Anne Sapin, fille d'Isaac Sapin, maître tailleur d'habits, rue de Seine., 18 septembre 1689; MC/ET/I/190
      contrat de mariage; Seine (rue de); Girot, Pierre; Sapin, Anne; Sapin, Isaac; tailleur d'habits; tailleur d'habits
    - Testament de Marguerite Sercilly, rue Saint-Dominique, épouse de Philippe Leaudais, maître savetier., 20 septembre 1689; MC/ET/I/190
      testament; Saint-Dominique (rue); Sercilly, Marguerite; Leaudais, Philippe; bottier
    - Contrat de mariage entre Antoine Bernier, bourgeois de Paris, rue de la Calandre, et Marguerite Poirier, fille de Antoine Poirier, marchand drapier, rue Saint-Honoré., 25 septembre 1689; MC/ET/I/190
      contrat de mariage; Calandre (rue de la); Saint-Honoré (rue); Bernier, Antoine; Poirier, Marguerite; Poirier, Antoine; négociant
    - Inventaire après décès de Jean-Baptiste Monard, bourgeois de Paris, rue des Cordelliers., 27 septembre 1689; MC/ET/I/190
      inventaire après décès; Cordeliers (rue des); Monard, Jean-Baptiste
    - Inventaire après décès de Denise Gillet, rue de Verneuil, épouse de Joachim Perot, cuisinier., 30 septembre 1689; MC/ET/I/190
      inventaire après décès; Verneuil (rue de); Gillet, Denise; Perot, Joachim; cuisinier
    - Inventaire après décès de Marguerite Sercilly, rue Saint-Dominique, épouse de Philippe Leaudais, maître savetier., 6 octobre 1689; MC/ET/I/190
      inventaire après décès; Saint-Dominique (rue); Leaudais, Philippe; Sercilly, Marguerite; bottier
    - Inventaire après décès de Jacques Desramez, clerc en l'église et paroisse de Notre-Dame de Chambly, grande rue du faubourg Saint-Laurent et sa femme Barbe Duparc., 19 octobre 1689; MC/ET/I/190
      inventaire après décès; Desramez, Jacques; Duparc, Barbe
    - Contrat de mariage entre Guillaume Leturcq, boucher, rue des Boucheries et Didière Cheviot, fille de Nicolas Cheviot, laboureur à Chateauvilain, rue des Boucheries., 23 octobre 1689; MC/ET/I/190
      contrat de mariage; Leturcq, Guillaume; Cheviot, Didière; Cheviot, Nicolas; boucher; agriculteur
    - Contrat de mariage entre Jean Houdry, maître et marchand fondeur, rue de la Ferronnerie et Catherine Françoise Thiercelin, fille d'Antoine Thiercelin, maître doreur, rue Saint-Honoré., 2 novembre 1689; MC/ET/I/190
      contrat de mariage; Saint-Honoré (rue); Ferronnerie (rue de la); Houdry, Jean; Thiercelin, Catherine Françoise; Thiercelin, Antoine; commerçant; fondeur; décorateur
    - Contrat de mariage entre Nicolas Doué, marchand de vins, rue des Boucheries et Denise Perreau, fille de Simon Perreau, maître maître ferrant, bourgeois de Paris, rue Guisarde., 13 novembre 1689; MC/ET/I/190
      contrat de mariage; Guisarde (rue); Doué, Nicolas; Perreau, Denisz; Perreau, Simon; commerçant; maréchal-ferrant
    - Inventaire après décès de Louis Cotel, marchand chapelier bourgeois de Paris, rue Saint-Martin, époux de Jeanne Boullard., 17 novembre 1689; MC/ET/I/190
      inventaire après décès; Saint-Martin (rue); Boullard, Jeanne; Cotel, Louis; commerçant; fabricant d'accessoires vestimentaires
    - Contrat de mariage entre Jean Lallier, valet de chambre de monsieur le chevalier de Chambonneau, rue de l'Université et Jeanne Saboureux, femme de chambre, fille de Charles Saboureux, bourgeois de Poitiers, rue de l'Université., 28 novembre 1689; MC/ET/I/190
      contrat de mariage; Université (rue de l'); Lallier, Jean; Saboureux, Jeanne; Saboureux, Charles; employé de maison
    - Contrat de mariage entre Jean Auger, cocher, rue Saint-Louis Marais du Temple, et Catherine Parain, veuve de Jean Bournonville, aubergiste, rue Dauphine., 1er décembre 1689; MC/ET/I/190
      contrat de mariage; Dauphine (rue); Auger, Jean; Parain, Catherine; Bournonville, Jean; hôtelier; conducteur de véhicules
    - Contrat de mariage entre Jacques de Villacque, barbier perruquier, aile du pont Marie, et Claude Echard, fille de François Echard, jardinier, rue de l'Université., 18 décembre 1689; MC/ET/I/190
      contrat de mariage; Université (rue de l'); Villacque, Jacques de; Echard, Claude; Echard, François; coiffeur; jardinier
  - Minutes. 1690, janvier - 1690, juin, janvier 1690 - juin 1690; MC/ET/I/191
    - Contrat de mariage entre François Cailleux, cocher, rue de Grenelle, et Marie Carpentier, fille de Charles Carpentier, tisserand en toile, rue Saint-Anastase., 3 janvier 1690; MC/ET/I/191
      contrat de mariage; Sainte-Anastase (rue); Grenelle (rue de); Cailleux, François; Carpentier, Marie; Carpentier, Charles; tisserand; conducteur de véhicules
    - Contrat de mariage entre Jacques Michault, menuisier, rue du Four et Marie La Rivière, fille de Pierre La Rivière, menuisier, rue du Four., 8 janvier 1690; MC/ET/I/191
      contrat de mariage; Four (rue du); Michault, Jacques; La Rivière, Marie; La Rivière, Pierre; menuisier
    - Contrat de mariage entre Antoine Philaine, maître sérrurier, rue Neuve des Petits Champs et Barbe Pithouin, fille de Jean Pithouin, facteur de bois, dans le préau de la foire Saint-Germain., 13 janvier 1690; MC/ET/I/191
      contrat de mariage; Neuve-des-Petits-Champs (rue); Saint-Germain (foire); Philaine, Antoine; Phitouin, Barbe; Phitouin, Jean
    - Inventaire après décès de Rémy Lobreau, bourgeois de Paris dans le petit marché Saint Germain, époux de Catherine Bellair., 18 janvier 1690; MC/ET/I/191
      contrat de mariage; Lobreau, Rémy; Bellair, Catherine
    - Contrat de mariage entre François Chambard, bourgeois de Paris, rue du Sépulcre, et Catherine Belair, veuve de Rémy Lobreau, officier de monsieur le marquis de Lavardin, rue Sainte-Marguerite., 22 janvier 1690; MC/ET/I/191
      contrat de mariage; Saint-Sépulcre (rue du); Sainte-Marguerite (rue); Chambard, François; Belair, Catherine; Lobreau, Rémy; Lavardin (marquis de)
    - Mariage entre Michel Dollet, maître tourneur en bois, rue du Four et Jeanne-Thomasse Dubreuil, fille d'Adrien Dubreuil, maître tourneur enbois, rue du Four, 22 janvier 1690; MC/ET/I/191
      contrat de mariage; Four (rue du); Dollet, Michel; Dubreuil, Jeanne-Thomasse; Dubreuil, Adrien; tourneur
    - Contrat de mariage entre Philippe Claude Bertrand, chirurgien et garçon des pages de monsieur le Prince de Conty, quai Malaquais, et Marie Thérèse de Brie, fille de Jacques de Brie, valet de pied de SAR madame la duchesse douairière d'Orléans, rue du Four., 26 janvier 1690; MC/ET/I/191
      contrat de mariage; Four (rue du); Malaquais (quai); Bertrand, Philippe Claude; Brie, Marie Thérèse de; Brie, Jacques de; chirurgien
    - Contrat de mariage entre Pierre Lionard, tailleur d'habits, rue de Seine et Madeleine Berger, fille de Jean Berger, marchand drapier, rue de Seine., 27 janvier 1690; MC/ET/I/191
      contrat de mariage; Seine (rue de); Lionard, Pierre; Berger, Madeleine; Berger, Jean; tailleur d'habits; négociant
    - Contrat de mariage entre Jean Garde, vigneron, Chaville et Jeanne Mien, veuve de Thomas Legrand, vigneron, Sèvres., 1er février 1690; MC/ET/I/191
      contrat de mariage; Sèvres (Hauts-de-Seine); Garde, Jean; Mien, Jeanne; Legrand, Thomas; viticulteur
    - Contrat de mariage entre Claude Alix, officier de monsieur de la Chenaye, rue de l'Université, et Madeleine Barbier, fille de Ambroise Barbier, lieutenant des chirurgiens au bas Vendômois, rue des Boucheries., 5 février 1690; MC/ET/I/191
      contrat de mariage; Université (rue de l'); Alix, Claude; Barbier, Madeleine; Barbier, Ambroise
    - Contrat de mariage de Charles Chevalier, bourgeois de Paris, rue Saint-André-des-Arts, et Jeanne Louise Desvignes, fille de Jacques Desvignes, maître boulanger, rue du Sépulcre., 5 février 1690; MC/ET/I/191
      contrat de mariage; Saint-Sépulcre (rue du); Saint-André-des-Arts (rue); Chevalier, Charles; Desvignes, Jeanne Louise; Jacques; boulanger
    - Contrat de mariage entre Jean Daniel, dit Picard le Cadet, soldat aux gardes françaises, rue des Brodeurs et Marie Brechet, fille de Louis Brechet, maître taillandier, rue des Brodeurs., 19 février 1690; MC/ET/I/191
      contrat de mariage; Brodeurs (rue des); Daniel dit Picard Le Cadet, Jean,; Brechet, Louis; Brechet, Marie; officier de la maison militaire du roi (Ancien Régime); forgeron
    - Contrat de mariage entre Louis Barbet, serrurier, sur le pont Marie, et Elisabeth Thérèse Auger, fille de Simon Auger, maître serrurier, rue de Sève., 24 février 1690; MC/ET/I/191
      contrat de mariage; Sèvres (rue de); Marie (pont); Barbet, Louis; Auger, Elisabeth Thérèse; Auger, Simon; serrurier; serrurier
    - Contrat de mariage entre Jean Baroc, maître d'hôtel de monsieur le marquis de Brac, rue des Bernardins, et Anne Belin, fille de Jean Belin, marchand cirier, rue des Canettes., 26 février 1690; MC/ET/I/191
      contrat de mariage; Canettes (rue des); Bernardins (rue des); Baroc, Jean; Belin, Jean; commerçant; cirier; maître d'hôtel
    - Testament de Jean Court, prêtre habitué en l'église Saint-Eustache, rue de la Harpe., 7 mars 1690; MC/ET/I/191
      testament; Saint-Eustache (église); Harpe (rue de la); Court, Jean; prêtre
    - Testament de Etienne Lucette, cocher de monsieur le marquis de Bouligneux, rue du Regard., 15 mars 1690; MC/ET/I/191
      testament; Regard (rue du); Lucette, Etienne; Bouligneux (marquis de); conducteur de véhicules
    - Contrat de mariage entre Christophe Daras, soldat aux gardes françaises, rue du bac et Jeanne Gilletere, veuve de Jean Leroux, jardinier rue de Grenelle., 16 mars 1690; MC/ET/I/191
      contrat de mariage; Bac (rue du); Grenelle (rue de); Daras, Christophe; Gilletere, Jeanne; Leroux, Jean; officier de la maison militaire du roi (Ancien Régime); jardinier
    - Succession de Raphaël de Tartereau., 17 mars 1690; MC/ET/I/191
      partage; Tartereau, Raphaël de
    - Testament de Marie-Elisabeth de Laube de Soulers, rue de Verneuil., 30 mars 1690; MC/ET/I/191
      testament; Verneuil (rue de); Laube de Soulers, Marie-Elisabeth de
    - Contrat de mariage entre Jean Jacques Sarda, perruquier, rue Saint-Severin, et Catherine Durant, fille de Etienne Durant, laboureur, rue Saint-Severin., 2 avril 1690; MC/ET/I/191
      contrat de mariage; Sarda, Jean Jacques; Durant, Catherine; Durant, Etienne; coiffeur; agriculteur
    - Inventaire après décès de Marie-Elisabeth de Laube de Soulers, rue de Verneuil., 4 avril 1690; MC/ET/I/191
    - Testament de Marie Rachelle de Barberé, rue Saint-Benoît., 13 avril 1690; MC/ET/I/191
      testament; Saint-Benoît (rue); Barberé, Marie Rachelle de
    - BARBERE (Marie, Rachel de) § Testament de Marie, Rachel de BARBERE, 13 avril 1690; MC/ET/I/191
      testament; Barbère, Marie Rachel de
    - Inventaire après décès de François David, marchand, rue du Four, époux d'Elisabeth Doucet., 28 avril 1690; MC/ET/I/191
      inventaire après décès; Four (rue du); David, François; Doucet, Elisabeth; commerçant
    - Contrat de mariage entre Jacques Billard, domestique du sieur Leclerc, rue Saint-Benoit, et Françoise Tugneau, veuve de Jean Petit, valet de chambre, rue Saint-Benoit., 3 mai 1690; MC/ET/I/191
      contrat de mariage; Saint-Benoît (rue); Billard, Jacques; Tugneau, Françoise; Petit, Jean; employé de maison
    - Contrat de mariage entre Jean Baptiste de la Croix, maître et marchand tailleur d'habits, rue saint-Honoré et Françoise Caillet, fille de François Caillet, orlogeur du grand conseil, rue saint-Honoré., 16 mai 1690; MC/ET/I/191
      contrat de mariage; Saint-Honoré (rue); La Croix, Jean Baptiste de; Caillet, Françoise; Caillet, François; commerçant; tailleur d'habits
    - Contrat de mariage entre Alexandre Allaist, bourgeois de Paris, rue Jacob, et Louise Granier, fille de Richard Granier, charon, rue Jacob., 17 mai 1690; MC/ET/I/191
      contrat de mariage; Jacob (rue); Allaist, Alexandre; Granier, Louise; Granier, Richard; charron
    - Inventaire après décès de Marguerite Courant, préau de la foire Saint-Germain, femme de Jacques Verdillat, maître serrurier., 18 mai 1690; MC/ET/I/191
      inventaire après décès; Saint-Germain (foire); Courant, Marguerite; Verdillat, Jacques; serrurier
    - Contrat de mariage entre François Fleuriel, commis sur les fossés de Mr. Le Prince et Louise du Rosay, fille de Thomas du Rosay, maître savetier, rue du Sépulcre., 20 mai 1690; MC/ET/I/191
      contrat de mariage; Saint-Sépulcre (rue du); Fleuriel, François; Du Rosay, Louise; Du Rosay, Thomas; bottier
    - Contrat de mariage entre Jean Ortu, marchand frippier, rue du Four, et Catherine Daumay, fille de Louis Daumay, maître vidangeur, rue du Four., 4 juin 1690; MC/ET/I/191
      contrat de mariage; Ortu, Jean; Daumay, Catherine; Daumay, Louis; commerçant
    - Contrat de mariage entre Antoine Larsonneur, charpentier, grande rue du Bac et Elisabeth Guéret, fille de Jacques Guéret, scieur d'ais, grande rue du Bac, 5 juin 1690; MC/ET/I/191
      contrat de mariage; Bac (rue du); Larsonneur, Antoine; Guéret, Jacques; Guéret, Elisabeth; charpentier
    - Contrat de mariage entre Jean Jamet, cordonnier, rue de Grenelle et Françoise Cousturier, veuve de Jacques Duparc, cocher, rue de Grenelle., 11 juin 1690; MC/ET/I/191
      contrat de mariage; Grenelle (rue de); Jamet, Jean; Cousturier, Françoise; Duparc, Jacques; cordonnier; conducteur de véhicules
    - Testament de Nicole Betourné, rue des Saints-Pères, veuve de Claude Gaultier, marchand de vins., 14 juin 1690; MC/ET/I/191
      testament; Saints-Pères (rue des); Betourné, Nicole; Gaultier, Claude; commerçant
    - Contrat de mariage entre Jacques Fleury, bourgeois de Paris, rue du Batoir et Louise Barbier, fille de Pierre Barbier, marchand rue du Four., 21 juin 1690; MC/ET/I/191
      contrat de mariage; Battoir (rue du); Four (rue du); Fleury, Jacques; Barbier, Louise; Barbier, Pierre; commerçant
    - Testament de Jean Joly, rue de Beaune., 21 juin 1690; MC/ET/I/191
      testament; Beaune (rue de); Joly, Jean
    - Contrat de mariage entre Jean Mabire, voiturier par eau, quai de la Grenouillère et Marie-Madeleine Fasquiel, fille de Claude Fasquiel, voiturier par eau, quai de la Grenouillère., 25 juin 1690; MC/ET/I/191
      contrat de mariage; Grenouillière (quai de la); Mabire, Jean; Fasquiel, Marie-Madeleine; Fasquiel, Claude; transporteur de marchandises
    - Contrat de mariage entre Thomas Gombert, serrurier, rue Saint-Guillaume et Denise Tizon, veuve de Bonaventure Vincent, tailleur d'habits, rue Saint-Guillaume., 29 juin 1690; MC/ET/I/191
      contrat de mariage; Saint-Guillaume (rue); Gombert, Thomas; Tizon, Denise; Vincent, Bonaventure; serrurier; tailleur d'habits
  - Minutes. 1690, juillet - 1690, décembre, juillet 1690 - décembre 1690; MC/ET/I/192
    - Contrat de mariage entre Simon Gillot, marchand de vins, rue Jean Beausire et Catherine de Nesle, fille de Jacques de Nesle, boulanger à Honfleur, rue des saints-Pères., 5 juillet 1690; MC/ET/I/192
      contrat de mariage; Saints-Pères (rue des); Jean-Beausire (rue); Gillot, Simon; Nesle, Catherine de; Nesle, Jacques de; commerçant; boulanger
    - Contrat de mariage entre Antoine de Clusel, rue du Colombier, et Anne Lucas de Saint Marc, fille de Gilles Lucas, rue du Cherche Midi., 8 juillet 1690; MC/ET/I/192
      contrat de mariage; Colombier (rue du); Cherche-Midi (rue du); Cluse, Antoine de; Lucas de Saint Marc, Anne; Lucas, Gilles
    - Testament de Pierre Meunessier, cocher, rue des Rosiers., 13 juillet 1690; MC/ET/I/192
      testament; Rosiers (rue des); Meunesier, Pierre; conducteur de véhicules
    - Testament de Anne Boudillet, petite rue de la Taranne, femme de Louis Bretonnel, charron., 13 juillet 1690; MC/ET/I/192
      testament; Taranne (petite rue); Bretonnel, Louis; Boudillet, Anne; charron
    - Contrat de mariage entre Charles Le Prince, valet de chambre, rue des Teigneux et Marie-Anne Racine, fille de Philippe Racine, marchand teinturier, rue des Ciseaux., 3 août 1690; MC/ET/I/192
      contrat de mariage; Ciseaux (rue des); Le Prince, Charles; Racine, Marie-Anne; Racine, Philippe; employé de maison; commerçant
    - Contrat de mariage entre Etienne Lemaire, chirurgien, rue Saint-Benoît et Anne Richer, fille de Charles Richer, marchand à Vitry, rue Saint-Benoît., 4 août 1690; MC/ET/I/192
      contrat de mariage; Saint-Benoît (rue); Lemaire, Etienne; Richer, Anne; Richer, Charles; chirurgien; commerçant
    - Contrat de mariage entre Isaïe Flaman, maître ouvrier en soie, rue Saint-Denis et Suzanne Flament, fille de François Flament, maître ouvrier en soie draps d'or et d'argent, rue de Sève., 6 août 1690; MC/ET/I/192
      contrat de mariage; Saint-Denis (rue); Sèvres (rue de); Flaman, Isaïe; Flament, Suzanne; Flament, François; tisserand
    - Testament de Marie-Angélique, rue Traversine., 23 août 1690; MC/ET/I/192
      testament; Traversine (rue); Duval, Marie-Angélique
    - Contrat de mariage entre François Robert Cheureuil, peintre, rue de Bussy, et Jeanne Anne Petit, fille de Claude Petit, maître peintre, bourgeois de Paris, quai Pelletier., 10 septembre 1690; MC/ET/I/192
      contrat de mariage; Buci (rue de); Pelletier (quai); Cheureuil, François Robert; Petit, Claude; Petit, Jeanne Anne; peintre; peintre
    - Contrat de mariage entre Jean Pelé, Bourgeois de Paris, rue Sainte-Marguerite et Françoise Chevalier, veuve de Jean Josse, maître imprimeur, rue Sainte-Marguerite., 10 septembre 1690; MC/ET/I/192
      contrat de mariage; Sainte-Marguerite (rue); Pelé, Jean; Chevalier, Françoise; Josse, Jean; imprimeur
    - Contrat de mariage entre Nicolas de Lalande, marchand corroyeur, rue des Vieux Augustins et Catherine Marie thérèze Petit, fille de Guillaume Petit, juré mesureur de grains, petit marché Saint-Germain-des-Prés., 21 septembre 1690; MC/ET/I/192
      contrat de mariage; Vieux-Augustins (rue des); Lalande, Nicolas de; Petit, Catherine Marie Thérèze; Petit, Guillaume; commerçant; tanneur; officier civil (Ancien Régime)
    - Contrat de mariage entre Charles Tessier, domestique de monsieur de Leschasserie, rue Saint-Dominique, et Marguerite Vigneron, veuve de Guillaume Betizy, laboureur, rue Saint-Dominique., 2 octobre 1690; MC/ET/I/192
      contrat de mariage; Saint-Dominique (rue); Tessier, Charles; Vigneron, Marguerite; Betizy, Guillaume; agriculteur
    - Inventaire après décès de Marguerite Mauclerc, blanchisseuse, rue du Bac, veuve de Nicolas Dejambes, blanchisseur., 2 octobre 1690; MC/ET/I/192
      inventaire après décès; Bac (rue du); Mauclerc, Marguerite; Dejambes, Nicolas; teinturier blanchisseur
    - Contrat de mariage entre Pierre Patesnote, maître charron, rue d'Argenteuil et Marie-Anne Fournier, veuve d'Antoine Hecquet, maître charron rue de Beaune., 8 octobre 1690; MC/ET/I/192
      contrat de mariage; Argenteuil (rue d'); Beaune (rue de); Patesnote, Pierre; Fournier, Marie-Anne; Hecquet, Antoine; charron
    - Contrat de mariage entre Louis Lestrier, maître d'hôtel de Monseigneur l'évêque et Comte de Die, séminaire des missions étrangère et Barbe Sauvage fille de Noël Sauvage, chirurgien de la maison du Roi, rue de la Chaise., 2 novembre 1690; MC/ET/I/192
      contrat de mariage; Chaise (rue de la); Lestrier, Louis; Sauvage, Barbe; Sauvage, Noël; maître d'hôtel; évêque; chirurgien
    - Contrat de mariage entre Pierre Fagot, portier de Monsieur Robert, rue de Bourbon et Madeleine Prevost, fille d'Adrien Prevost, marchand grainier, rue des Boucheries., 5 novembre 1690; MC/ET/I/192
      contrat de mariage; Fagot, Pierre; Prevost, Madeleine; Prevost, Adrien; commerçant
    - Inventaire après décès d'Antoine Hecquet, maître charon, rue de l'Université, époux de Marie Anne Fournier., 16 novembre 1690; MC/ET/I/192
      inventaire après décès; Université (rue de l'); Hecquet, Antoine; Fournier, Marie Anne; charron
    - Inventaire après décès de Jeanne de Voulges, rue des Mathurins, veuve de David Dupron, bourgeois de Paris., 23 novembre 1690; MC/ET/I/192
      inventaire après décès; Mathurins (rue des); Voulges, Jeanne de; Dupron, David
    - Contrat de mariage entre Jean de La Vallette, charpentier, rue du Bac et Agnès Descarrières, veuve de François Soubrais, maçon, rue du Bac., 27 novembre 1690; MC/ET/I/192
      contrat de mariage; Bac (rue du); La Vallette, Jean de; Descarrières, Agnès; Soubrais, François; charpentier; maçon
  - Minutes. 1691, janvier - 1691, juin, janvier 1691 - juin 1691; MC/ET/I/193
    - Contrat de mariage entre Gabriel Boutonneau, maçon, rue du Petit Bac, et Marie Marguerite Pinguet, fille de Jean Pinguet, maçon, rue du Four., 4 janvier 1691; MC/ET/I/193